vi: Cơ chế nâng: Dây kéo vòng lặp liên tục; Có dây; Không dây; Rèm cuốn đôi; Gắn động cơ; Tự động thông minh; Mở từ trên xuống/từ dưới lên; Thanh xoay điều chỉnh độ nghiêng; Khác
lt-LT: Pakėlimo mechanizmas: Ištisinės kilpos laidas; Laidinis; Belaidis; Dvigubas volelis; Motorizuotas; Išmanioji automatizacija; Iš viršaus į apačią / iš apačios į viršų; Lazdelės pakreipimas; Kita
pt-BR: Mecanismo de elevação: Cordão em laço contínuo; Com fio; Sem fio; Rolo duplo; Motorizado; Automatizado inteligente; De cima para baixo/de baixo para cima; Inclinação da haste; Outro
tr: Kaldırma mekanizması: Sürekli halkalı kordon; Kablolu; Kablosuz; Çift makaralı; Motorlu; Akıllı otomatik; Yukarıdan aşağıya/aşağıdan yukarıya; Çubuk kontrollü eğim; Diğer
sk-SK: Zdvíhací mechanizmus: Lanko v nekonečnej slučke; Drôtový; Bezdrôtový; Dvojitý valec; Motorizovaný; Inteligentný automatizovaný; Zhora nadol/zdola nahor; Naklápanie tyčkou; Iné
nb: Løftemekanisme: Kontinuerlig sløyfeledning; Kablet; Uten ledning; Dobbel rulle; Motorisert; Smart automatisering; Ovenfra og ned/nedenfra og opp; Vipp av stav; Annet
it: Meccanismo di sollevamento: Cavo ad anello continuo; Con filo; Senza fili; Doppio rullo; Motorizzato; Intelligente automatizzato; Dall'alto verso il basso/dal basso verso l'alto; Inclinazione della bacchetta; Altro
ro-RO: Mecanism de ridicare: Cablu cu buclă continuă; Cu fir; Fără fir; Rolă dublă; Motorizat; Automatizare inteligentă; De sus în jos/de jos în sus; Înclinarea baghetei; Altele
nl: Hefmechanisme: Koord met doorlopende lus; Bedraad; Draadloos; Dubbele rol; Gemotoriseerd; Slimme automatisering; Top-down/bottom-up; Bedieningsstang; Overig
ja: リフト機構: 連続ループコード; コード付き; コードレス; デュアルローラー; モーター付き; スマート自動化; トップダウン/ボトムアップ; ワンドチルト; その他
de: Hebemechanismus: Endloskordel; Mit Kabel; Kabellos; Doppelwalze; Motorisiert; Intelligente Automatisierung; Top-down/Bottom-up; Wandneigung; Sonstiges
sl-SI: Dvižni mehanizem: Neprekinjena zanka; Žični; Brezžični; Dvojni valj; Motorizirano; Pametno avtomatizirano; Od zgoraj navzdol/od spodaj navzgor; Nagib palice; Druga
ru: Подъемный механизм: Шнур с непрерывной петлей; Шнуровой; Бесшнуровой; Двойной ролик; Моторизованный; Интеллектуальная автоматизированная система; Сверху вниз/снизу вверх; Наклон штанги; Другой
da: Løftemekanisme: Kontinuerlig ledning; Med ledning; Uden ledning; Dobbeltrulle; Motoriseret; Smart automatisering; Top-down/bottom-up; Stavhældning; Andet
el: Μηχανισμός ανύψωσης: Καλώδιο συνεχούς βρόχου; Με σύρμα; Ασύρματος; Διπλός κύλινδρος; Μηχανοκίνητος; Έξυπνο αυτοματοποιημένο; Από πάνω προς τα κάτω/από κάτω προς τα πάνω; Κλίση ράβδου; Άλλο
th: กลไกยก: เชือกแบบห่วงต่อเนื่อง; มีสาย; ไม่มีสาย; ระบบลูกกลิ้งคู่; ขับเคลื่อนด้วยมอเตอร์; ระบบอัตโนมัติอัจฉริยะ; ระบบเลื่อนจากบนลงล่าง/จากล่างขึ้นบน; ก้านหมุนปรับองศา; อื่นๆ
hr-HR: Mehanizam za podizanje: Zatvorena petlja; S kabelom; Bežični; Dvostruki valjak; Motorizirano; Pametno automatizirano; Prema dolje / prema gore; Zakretna palica; Ostalo
bg-BG: Повдигащ механизъм: Непрекъсната корда; С кабел; Безжично; Два валяка; Моторизирано; Смарт автоматизация; Отгоре надолу/отдолу нагоре; Накланяне на пръчка; Друго
en: Lift mechanism: Continuous-loop cord; Corded; Cordless; Dual roller; Motorized; Smart automated; Top-down/bottom-up; Wand tilt; Other
cs: Ovládací mechanismus: Spojená smyčka řetízku; Lanko; Bez lanka; Dvojité navíjení; Motorický pohon; Chytře automatizovaný; Obousměrný (shora dolů / zdola nahoru); Ovládací tyč; Jiné
sv: Lyftmekanism: Kontinuerlig sladd; Trådbunden; Sladdlös; Dubbelvals; Motoriserad; Smart automatisering; Uppifrån och ner/nedifrån och upp; Stavens lutning; Övrigt
es: Mecanismo de elevación: Cordón de bucle continuo; Con cable; Sin cable; Rodillo doble; Motorizado; Automatizado inteligente; De arriba hacia abajo/de abajo hacia arriba; Inclinación de la varita; Otros
ko: 리프트 메커니즘: 연속 루프 코드; 유선; 무선; 듀얼 롤러; 전동식; 스마트 자동화; 탑다운/바텀업; 원드 틸트; 기타
pt-PT: Mecanismo de elevação: Cordão de laço contínuo; Com fios; Sem fios; Rolo duplo; Motorizado; Automatizado inteligente; De cima para baixo/de baixo para cima; Inclinação por varinha; Outro
pl: Mechanizm podnoszenia: Sznur w pętli ciągłej; Przewodowy; Bezprzewodowy; Podwójna rolka; Napęd silnikowy; Automatyczny (smart); Od góry i od dołu; Sterowanie prętem; Pozostałe
fi: Nostomekanismi: Jatkuva narusilmukka; Johdollinen; Johdoton; Kaksoisrulla; Motorisoitu; Älykäs automatisoitu; Ylhäältä alas / alhaalta ylös; Sauvan kallistus; Muu
zh-TW: 升降機制: 循環拉繩; 有線的; 無線的; 雙捲簾; 電動; 智慧自動化; 自上而下/自下而上; 桿式; 其他
fr: Mécanisme de levage: Cordon à boucle continue; Avec fil; Sans fil; Rouleau double; Motorisé; Automatisation intelligente; Approche descendante/ascendante; Tige d’inclinaison; Autre
zh-CN: 升降机构: 连续拉绳; 拉绳式; 无绳式; 双卷筒式; 电动式; 智能自动; 上下开合; 手柄倾斜; 其他
hu: Emelőmechanizmus: Folyamatos áramkörű vezeték; Kábeles; Kábel nélküli; Kettős görgő; Motoros; Intelligens automatizálás; Felülről lefelé/alulról felfelé; Pálca dőlésszöge; Egyéb